臺灣臺北地方法院刑事判決　　　　　　　 95年度訴字第729號
公　訴　人　臺灣臺北地方法院檢察署檢察官
被　　　告　戊○○
　　　　　　　　　　　號2樓
　　　　　　己○○
　　　　　　乙○○
共　　　同
選任辯護人　陳由銓律師
上列被告等因違反著作權法案件，經檢察官提起公訴（臺灣臺北
地方法院檢察署95年度偵字第1180、8317號）及移送併案審理（
臺灣板橋地方法院檢察署95年度偵字第25188號），本院判決如
下：
    主  文
戊○○共同以犯意圖銷售而擅自以重製之方法侵害他人之著作財
產權之罪為常業，處有期徒刑壹年貳月。扣案「李昌鎬兒童圍棋
系列3初級上」貳本、「李昌鎬兒童圍棋系列3初級上」封面捌佰
伍拾張、「李昌鎬兒童圍棋系列3初級1」之製版底片壹捲及「李
昌鎬兒童圍棋系列3初級1」、「李昌鎬兒童圍棋系列3初級2」、
「李昌鎬兒童圍棋系列3初級3」之封面壹張均沒收。
己○○、乙○○均無罪。
    事  實
一、戊○○明知如附表所示13種書籍之著作財產權，為韓國茶山
    出版社及韓國圍棋書院等公司所有，並專屬授權凡異文化事
    業有限公司（下稱凡異公司）獨家在臺灣重製出版上開書籍
    ，任何人未經凡異公司之同意或授權，不得擅自重製及散布
    侵害著作財產權之重製物。詎戊○○與丁○○（另案由臺灣
    板橋地方法院審理中）竟共同基於意圖銷售而擅自重製他人
    之著作物、散布侵害著作權之物以及行使偽造私文書之概括
    犯意聯絡，自民國94年3月間起至95年1月中旬止，由戊○○
    取得並提供上開凡異公司出版之著作物（含封面、封底版權
    頁），推由丁○○負責重製，即丁○○將戊○○處取得之上
    開著作及封面，交由知情之「欣緯彩色製版有限公司」（下
    稱欣緯公司）負責人丙○○（另案緩起訴處分）自封面起逐
    頁照相製版，丁○○取得製版成品後，先行印刷並將印刷完
    畢之封面交予知情「九隆紙器有限公司」（下稱九隆公司）
    之負責人沈黃貴琴（另案緩起訴處分）上光，丁○○再將上
    光完畢之封面及印刷完成之內頁送交不知情之世偉打字印刷
    有限公司（下稱世偉公司）負責人己○○，及該公司工廠負
    責人乙○○等2人（另為無罪判決）裝訂，而以每本成本新
    臺幣（下同）60元之價格，多次擅自重製凡異公司發行之上
    開著作物，且同時因重製封底之版權頁而連續偽造凡異公司
    名義編輯出版書籍之私文書。二人並明知所擅自重製之上述
    書籍為侵害凡異公司著作財產權之著作物，竟推由戊○○以
    每本80元、90元不等之價格，於上述期間先後多次散布販售
    予不特定之消費者牟利，以此方式侵害凡異公司之著作財產
    權，恃以為常業。亦同時因出售交付而連續多次行使上揭偽
    造凡異公司名義之私文書。嗣於95年1月2日下午2時30分許
    ，經警前往台北市○○區○○街185巷85號1樓世偉公司工廠
    執行搜索，扣得「李昌鎬兒童圍棋系列3初級（上）」半成
    品2 本、「李昌鎬兒童圍棋系列3初級（上）」封面850張、
    。另於95年1月5日12時30分許及同日下午1時30分許，為警
    在欣緯公司及九隆公司搜索，扣得「李昌鎬兒童圍棋系3初
    級1」之製版底片1捲，及「李昌鎬兒童圍棋系列3初級1」、
    「李昌鎬兒童圍棋系列3初級2」、「李昌鎬兒童圍棋系列3
    初級3」之封面1張，始查悉上情。
二、案經凡異公司訴由臺北市政府警察局萬華分局報告臺灣臺北
    地方法院檢察署檢察官偵查起訴及訴請臺灣板橋地方法院檢
    察署檢察官移送併辦。
    理  由
壹、有罪部分
一、被告戊○○、辯護人及檢察官對本院下列除被告戊○○之供
    述外，其他本院作為得心證依據之各項證據資料，均未爭執
    證據能力，本院審酌各項證據依作成時之狀況，並無不適當
    之情事，依刑事訴訟法第159條之5規定，均得作為證據。
二、
（一）上揭意圖銷售擅自重製、明知為侵害著作權之物而銷售散
      布及行使偽造私文書之事實（附表編號4、5、7除外），
      業經被告戊○○於本院審理中坦白不諱，核與告訴代理人
      甲○○於警詢中之指述、以及其以證人身分於本院審理中
      結證，證人己○○、丁○○、丙○○於本院審理中具結證
      述之情節相符（分見本院95年10月4日及96年2月6日審判
      筆錄）。扣案之擅自重製「李昌鎬兒童圍棋系列3初級（
      上）」之成品2本，業已裝訂完成，封面均載有理藝出版
      社，內頁均有發行人凡異文化事業有限公司之版權頁一情
      ，亦經本院勘驗無誤，有本院95年6月15日95年度訴字第
      729號違反著作權法案件勘驗筆錄（見本院卷一第32至39
      頁）可參，被告偽造告訴人名義文書一節，至為顯然。告
      訴人擁有附表所示文字著作之著作財產權一節，有圖書出
      版合同書、翻譯出版合同、韓文契約、韓文公證書並經我
      國外交部駐韓國台北代表部認證存本院卷可佐。並有證人
      丙○○提供之戊○○重製、販賣之非法重製物及其數量、
      日期之資料表（見臺灣板橋地方法院檢察署95年度他字第
      2428號第38至42頁）及告訴人提出之「根據被告戊○○之
      印書製版廠丙○○交來之記載，齊某觸犯著作權法書籍共
      13種」資料明細（見本院卷一第103-1頁）在卷及「李昌
      鎬兒童圍棋系列3初級上」2本、「李昌鎬兒童圍棋系列3
      初級上」封面850張、「李昌鎬兒童圍棋系列3初級1」之
      製版底片1捲及「李昌鎬兒童圍棋系列3初級1」、「李昌
      鎬兒童圍棋系列3初級2」、「李昌鎬兒童圍棋系列3初級
      3」之封面1張扣案可證。
（二）被告戊○○另以「曹薰鉉中盤戰略—打入篇」、「曹薰鉉
      中盤戰略—攻擊篇」、「曹薰鉉棋力自測（初級上冊）」
      三書，告訴人未經合法授權，其自無侵害著作權之處云云
      為辯。然告訴代理人已經於本院提出上開三書籍之圖書出
      版合同書及附件，載明上開三書籍著作財產權人韓國圍棋
      書院授權告訴人於台灣地區以繁體中文出版之專屬授權，
      並經韓國公證人公證且經我國駐韓國代表處認證一節，有
      上開合同書公證書及認證書附本院卷可查，被告戊○○所
      辯，要非可採。
（三）另被告於偵查中已供承「李昌鎬兒童圍棋系列3初級上」
      印有600本及未據告訴之「兒童圍棋階梯講義」4000本（
      見臺灣臺北地方法院檢察署95年度偵字第1180號偵卷第90
      頁），並以90元賣出共3千多本（含未據告訴之「兒童圍
      棋階梯講義」）一事（見臺灣臺北地方法院檢察署95年度
      偵字第1180號偵卷第96頁），且另供以共重製上開「李昌
      鎬兒童圍棋系列3初級上」及未據告訴「第一感測驗1」、
      「兒童圍棋階段講義1」、「兒童圍棋階段講義2」四本圍
      棋叢書之成品共1萬4000本左右，每本售出單價80元，獲
      利20元，至今售出約8,000本，約獲利10萬元左右等語（
      見臺灣板橋地方法院檢察署95年度他字第2428號偵卷第
      23-24頁）。參以卷附世偉打字印刷有限公司94年11月24
      日送貨單（見臺灣臺北地方法院檢察署95年度偵字第1180
      號偵卷第32頁），載有李昌鎬圍棋系列初級（上），547
      本（已取走60本），李昌鎬圍棋系列初級（下），515本
      （已取走60本），李昌鎬圍棋系列中級（上），521本（
      已取走60本），李昌鎬圍棋系列初級（下），455本（已
      取走60本），共2038本；卷附世偉打字印刷有限公司94年
      11月30日送貨單（同上偵卷第33頁）記載圍棋輕鬆入門上
      、下，各50本；卷附世偉打字印刷有限公司94年12月17日
      送貨單（同上偵卷第34頁）載以李昌鎬初級上163本×15
      ＝2445，李昌鎬初級下164本×15＝2460本，輕鬆學圍棋
      上，162本×15＝2430本等節，以此推算被告重製販賣告
      訴人之書籍，平均賣出至少約2000本，共13種每本獲利20
      元共獲利至少52萬。甚至被告戊○○自承經警搜索後仍繼
      續販售至95年1月中旬等語（同上偵卷第95頁），選任辯
      護人辯稱被告重製後尚未賣出云云，要屬無稽。
（四）按刑法上所謂常業犯，指反覆以同種類行為為目的之社會
      活動之職業性犯罪而言，至於犯罪所得之多寡，是否恃此
      犯罪為唯一之謀生職業，則非所問，縱令兼有其他職業，
      仍無礙於該常業犯罪之成立（最高法院85年度台上字第
      510號判例意旨可資參照）。本件被告擅自重製販售侵害
      告訴人著作財產權之書籍，自93年3月間起至95年1月中旬
      止，販賣數量龐大之書籍，已具職業性規模，堪認係反覆
      以同種類行為為目的之社會活動且恃以維生，應係常業犯
      無誤。
（五）綜上所述，被告擅自重製並販售且行使偽造私文書之犯行
      ，灼然已明。其所辯要屬避重就輕之詞，顯不足採。本件
      事證明確，被告犯行洵堪認定，應依法論科。
二、按刑法於94年1月7日修正、94年2月2日公布，並於95年7月1
    日施行，而行為後法律有變更者，適用行為時之法律。但行
    為後之法律有利於行為人者，適用最有利於行為人之法律，
    刑法第2條第1項定有明文。查被告行為後，刑法第55條牽連
    犯及第56條連續犯之規定，業經刪除，被告所犯數罪應依修
    正後之數罪併罰之規定分論併罰，此刪除雖非犯罪構成要件
    之變更，但顯已影響行為人刑罰之法律效果，自屬法律有變
    更，仍應比較新舊法之規定。是比較結果，修正後之規定並
    非較有利於被告。（最高法院95年第8次刑事庭會議決議參
    照）。 綜此比較刑法修正前後規定結果，修正後之刑法規
    定未較修正前規定有利於被告，乃依修正前刑法之規定論處
    。
三、按著作權法於95年5月20日修正公布，自95年7月1日起施行
    ，已刪除原第94條關於常業犯之規定。本件被告戊○○違反
    著作權法之犯行，經檢察官以常業一罪起訴，本院審理結果
    ，亦認為構成常業犯，而本件被告所犯本罪之時間在刑法修
    正施行前，依當時著作權法第94條第1項之常業罪，其法定
    本刑為1年以上7年以下有期徒刑，得併科新台幣30萬元以上
    300萬元以下罰金，著作權法修正後，因常業犯已經刪除，
    應將所犯著作權法第91條第2項及第91條之1第2項之罪按行
    為次數分論併罰，合併計算其法定最高本刑將較原常業犯之
    法定刑為重，依修正後刑法第2條第1項之規定比較結果，應
    適用最輕之修正前著作權法第94條第1項、第91條之1第2項
    、94條第1項、91條第2項之規定論以常業犯。公訴人檢察官
    於本院審理中未慮及上開著作權法之常業犯新舊法修正比較
    結果，僅論以著作權法第91條第2項及第91條之1第2項之罪
    之連續犯，稍有未洽。是核被告戊○○所為，意圖銷售擅自
    重製書籍部分，係犯修正前著作權法第94條第1項、第91 條
    第2項之意圖銷售而擅自以重製之方法侵害他人之著作財產
    權為常業罪；販售擅自重製書籍部分，則犯修正前著作權法
    第94條第1項、第91條之1第2項明知侵害著作權之物而散布
    為常業罪；行使偽造告訴人名義版權頁文書部分，犯有刑法
    第216條、第210條之行使偽造私文書罪。被告與丁○○、丙○○及沈黃貴琴間就上開犯行，有犯意聯絡、行為分擔，均
    為共同正犯（至被告行為後刑法第28條之共犯規定固有修正
    ，然僅限於條文用語「實行」變更為「實施」，並無新舊法
    比較之適用，逕依新法論擬）。渠等所犯之以意圖銷售而以
    重製之方法侵害他人之著作財產權為常業罪及明知為侵害著
    作權之物而散布之常業罪，其性質上屬多數行為之集合犯，
    法律上擬制為一罪，應擇其重者論以修正前之著作權法第94
    條第1項之意圖銷售而以重製之方法侵害他人之著作財產權
    為常業罪（參照最高法院92年度臺上字第2890號判決意旨）
    。復按被告出賣散布重製他人著作之行為，當吸收於擅自重
    製行為之中，自應專依重製之規定處罰（最高法院92年度臺
    上字第1425號判決參照）。被告其出售散布之低度行為則應
    為重製盜版光碟片之高度行為所吸收，被告以犯修正前之著
    作權法第91條之1第2項罪為常業之低度行為，應為以犯同法
    第91條第2項之罪為常業之高度行為所吸收，均不另論罪。
    被告先後多次行使偽造私文書犯行，時間緊接，所犯構成要
    件相同之罪名，顯係基於概括犯意反覆為之，應依修正前刑
    法第56條連續犯之規定論以一罪，並加重其刑。又被告所犯
    連續行使偽造私文書罪與修正前之著作權法第94條第1項、
    第91條第2項以意圖銷售而以擅自重製之方法侵害他人之著
    作財產權為常業罪二罪間，有方法、目的之牽連犯關係，依
    修正前刑法第55條牽連犯之規定，應從一重論以修正前之著
    作權法第94條第1項之罪處斷，起訴書漏未論及被告行使偽
    造私文書犯行，然既有上開裁判上一罪關係，且經本院當庭
    諭知答辯機會，本院自得一併審理，併此指明。爰審酌被告
    為圖私利，罔顧他人著作財產權恣意重製販賣，破壞智慧財
    產權，犯案時間長達約3年，獲利非淺，犯罪規模龐大，情
    節重大，惟犯後均能坦承犯行，及被告於本案犯罪中主導之
    地位等一切情狀，量處如主文所示之刑。扣案之李昌鎬兒童
    圍棋系列3初級上」2本、「李昌鎬兒童圍棋系列3初級上」
    封面850張、「李昌鎬兒童圍棋系列3初級1」之製版底片1捲
    及「李昌鎬兒童圍棋系列3初級1」、「李昌鎬兒童圍棋系列
    3初級2」、「李昌鎬兒童圍棋系列3初級3」之封面1張，依
    著作權法第98條，不以屬於犯人者為限，均宣告沒收。
四、移送併案審理（臺灣板橋地方法院檢察署95年度偵字第2518
    8號）部分，與本案前揭經論罪科刑部分，有常業犯之實質
    上一罪關係，為起訴效力所及，本院自得併予審究，附此敘
    明。
五、起訴書認被告戊○○亦就「兒童圍棋階梯講義1」封面部分
    ，以及移送併辦就「第一感測驗1」、「兒童圍棋階段講義1
    」、「兒童圍棋階段講義2」之製版底片，「兒童圍棋階梯
    講義1」、「兒童圍棋階梯講義2」、「武宮流三連星必勝法
    」及「圍棋中國流必勝法」封面等，亦涉犯修正前著作權法
    第91條之1第2項、第91條第2項之連續犯云云。但查上開書
    籍告訴人並未擁有著作財產權，已經告訴代理人於本院審理
    中證述甚詳，並有告訴人提出之「根據被告戊○○之印書製
    版廠丙○○交來之記載，齊某觸犯著作權法書籍共13種」資
    料明細附本院卷可憑（見本院卷一第103-1頁），而檢察官
    亦無舉以證據證明被告如何未經各該書籍著作財產權人之同
    意或授權而擅自重製販售，且未經合法告訴，惟因檢察官認
    此部分與論罪科刑部分為修正前刑法連續犯之裁判上一罪關
    係，故「兒童圍棋階梯講義1」封面部分，不另為不受理判
    決之諭知；移送併辦之「第一感測驗1」、「兒童圍棋階段
    講義1」、「兒童圍棋階段講義2」之製版底片，「兒童圍棋
    階梯講義1」、「兒童圍棋階梯講義2」、「武宮流三連星必
    勝法」及「圍棋中國流必勝法」封面部分，則退回臺灣板橋
    地方法院檢察署。而扣案兒童圍棋階梯講義一封面3500張，
    以及「第一感測驗1」、「兒童圍棋階段講義1」、「兒童圍
    棋階段講義2」之製版底片各1捲，「兒童圍棋階段講義1」
    、「兒童圍棋階段講義2」、「武宮流三連星必勝法」及「
    圍棋中國流必勝法」封面，均應由移案機關依法處置。
貳 無罪部分
一、公訴意旨以被告即世偉打字印刷有限公司（下稱世偉公司）
    負責人己○○，及世偉公司工廠負責人乙○○等2人，夥同
    被告戊○○意圖銷售，連續自民國93年年底起，至95月1月
    中旬止，以一本書新台幣（下同）60餘元之價格，由被告戊○○委託被告己○○及乙○○，在世偉公司位於臺北市○○
    區○○街185巷85號1樓之工廠，非法大量重製、翻印並裝訂
    前揭書籍，待印刷裝訂完成後，復由被告戊○○以每本80元
    、90元不等之價格，向不特定人對外販售，並以之為常業。
    嗣於95年1月2日下午2時30分許，警方持臺灣臺北地方法院
    搜索票，前往上開處所執行搜索，並扣得「李昌鎬兒童圍棋
    系列三初級（上）」半成品2本、「李昌鎬兒童圍棋系列三
    初級（上）」封面850張、「兒童圍棋階梯講義一」封面
    3500張、世偉公司送貨單3張、九隆紙器有限公司加工送貨
    單1張，始知前情。因認被告己○○、乙○○涉犯著作權法
    第94條第1項非法重製侵害他人著作權常業罪。
二、按犯罪事實應依證據認定之，無證據不得推定其犯罪事實。
    不能證明被告犯罪者，應諭知無罪之判決。刑事訴訟法第
    154條第2項、第301條第1項分別定有明文。事實之認定，應
    憑證據，如未能發現相當證據，或證據不足以證明，自不能
    以推測或擬制之方法，以為裁判基礎，最高法院著有40年台
    上字第86號判例可資參照。至告訴人之指訴，係以使被告受
    刑事訴追為目的，是以告訴人之指訴為證據方法，除其指訴
    須無瑕疵，且應有查與事實相符之佐證，始得資為判決之基
    礎，亦經最高法院著有52年台上字第1300號及61年台上字第
    3099號判例可資參照。而所謂無瑕疵，係指被害人所為不利
    被告之陳述，與社會上一般生活經驗或卷存其他客觀事實並
    無矛盾而言；另所謂就其他方面調查認與事實相符，非僅以
    所援用之旁證足以證明被害結果為已足，尤須綜合一切積極
    佐證，除認定被告確為加害人之可能外，在推理上無從另為
    其他合理原因之假設，有一不合於此，即不能以被害人之陳
    述作為論斷之證據。
三、公訴人認被告己○○、乙○○二人涉有前開犯嫌，無非係以
    同案被告戊○○之自白、告訴代理人甲○○之指訴、授權書
    、現場照片20幀及扣案物，資為論據。
四、訊據被告己○○、乙○○二人，均堅詞否認有何侵害著作權
    犯行，均辯稱：僅負責裝訂，並無印刷，且不知係侵害著作
    權之物等語。本院查：本案擅自重製書籍流程，係由證人丁○○自同案被告戊○○處取得書籍後交由證人丙○○照相製
    版，後由證人丁○○負責印刷，將封面交共同被告沈黃貴琴
    上光，再全數交由世偉公司裝訂一事，業經證人丁○○於本
    院審理中結證詳實（見本院95年10月4日審判筆錄）。告訴
    代理人甲○○亦於本院審理中結證稱：搜索世偉公司工廠當
    時僅發現裝訂機械，並無印刷機械等語（見本院上開審判筆
    錄）。觀以同案被告戊○○於偵查中供以：一開始並不知世
    偉公司是獨自完成，或分包給其他公司，且發現世偉公司大
    部分在作裝訂，但成書是直接至世偉公司取得等情（見臺灣
    臺北地方法院檢察署95年度偵字第1180號偵卷第100頁），
    且證人丁○○亦證以經常通知被告戊○○至世偉公司取貨等
    語（見本院95年10月4日審判筆錄），可見世偉公司應係負
    責裝訂無誤，被告戊○○諒係至世偉公司取得成書，而直接
    認定世偉公司亦負責印刷，自不能執之為不利被告己○○、
    乙○○二人之事實認定。準此，被告二人負責書籍之裝訂，
    僅就已印妥之散裝書頁集裝成冊，豈能盡知委裝者之權利來
    源，倘苛求其二人必須一一要求委裝者提供著作權權利來源
    證明，既罔顧交易常習，更有礙該產業之經營發展，是尚難
    逕論被告二人客觀上裝訂之工作，主觀上即有與被告戊○○
    共同犯意聯絡可言。殊不能以告訴人臆測之指述，驟以罪名
    相繩。此外，檢察官復未能舉以其他積極證據證明被告有何
    所指犯行，不能證明犯罪，揆諸首揭法條規定及判例意旨，
    應為被告二人無罪判決之諭知，以期適法。
據上論斷，應依刑事訴訟法第299條第1項前段、第301條第1項、
修正前著作權法第94條、著作權法第98條，刑法第2條第1項前段
、第11條前段、第28條、第216條、第210條、修正前刑法第56條
、第55條，判決如主文。
本案經檢察官侯少卿到庭執行職務
中　　華　　民　　國　　96　　年　　4 　　月　　9 　　日
　　　　　　　　　刑事第十六庭  審判長法　官　蔡守訓
                                      法  官  徐千惠
                                      法  官  吳定亞
以上正本證明與原本無異。
如不服本判決，應於判決送達後10日內，向本院提出上訴狀。
　　　　　　　      　　　　　　　　　書記官　高菁菁
中　　華　　民　　國　　96　　年　　4 　　月　　9 　　日
附錄本案論罪科刑法條全文：
 著作權法第94條
 以犯第91條第1項、第2項、第91條之1、第92條或第93條之罪為
 常業者，處1年以上7年以下有期徒刑，得併科新臺幣30萬元以上
 3百萬元以下罰金。
 以犯第91條第3項之罪為常業者，處1年以上7年以下有期徒刑，
 得併科新臺幣 80 萬元以上 8 百萬元以下罰金。
附表
┌──┬────────┬───┬──────────┐
│編號│凡異出版社書名  │ 合約 │版權合約之書名      │
│    │                │ 編號 │授權人              │
├──┼────────┼───┼──────────┤
│ 一 │按照格局行棋    │  B   │劉昌赫快速走出低手系│
│    │                │      │列                  │
│    │                │      │茶山出版社          │
├──┼────────┼───┼──────────┤
│ 二 │打好布局基礎    │  B   │劉昌赫快速走出低手系│
│    │                │      │列                  │
│    │                │      │茶山出版社          │
├──┼────────┼───┼──────────┤
│ 三 │輕鬆掌握定式    │  B   │劉昌赫快速走出低手系│
│    │                │      │列                  │
│    │                │      │茶山出版社          │
├──┼────────┼───┼──────────┤
│ 四 │曹薰鉉中盤戰略—│  C   │曹薰鉉中盤戰略（打入│
│    │打入篇          │      │篇）                │
│    │                │      │韓國圍棋書院        │
├──┼────────┼───┼──────────┤
│ 五 │曹薰鉉中盤戰略—│  C   │曹薰鉉中盤戰略（攻擊│
│    │攻擊篇          │      │篇）                │
│    │                │      │韓國圍棋書院        │
├──┼────────┼───┼──────────┤
│ 六 │李昌鎬快樂的試應│  B   │李昌鎬快樂的試應手  │
│    │手              │      │茶山出版社          │
├──┼────────┼───┼──────────┤
│ 七 │曹薰鉉棋力自測（│  C   │曹薰鉉棋力自測（初級│
│    │初級上冊）      │      │上冊）              │
│    │                │      │韓國圍棋書院        │
├──┼────────┼───┼──────────┤
│ 八 │李昌鎬兒童圍棋4 │  A   │圍棋基礎速成2卷     │
│    │初級（下）      │      │茶山出版社          │
│    │                │      │                    │
├──┼────────┼───┼──────────┤
│ 九 │李昌鎬兒童圍棋3 │  A   │圍棋基礎速成2卷     │
│    │初級（上）      │      │茶山出版社          │
│    │                │      │                    │
├──┼────────┼───┼──────────┤
│ 一 │李昌鎬兒童圍棋5 │  A   │中級圍棋速成2卷     │
│ ０ │初級（上）      │      │茶山出版社          │
│    │                │      │                    │
├──┼────────┼───┼──────────┤
│ 一 │李昌鎬兒童圍棋6 │  A   │中級圍棋速成2卷     │
│ 一 │初級（下）      │      │茶山出版社          │
│    │                │      │                    │
├──┼────────┼───┼──────────┤
│ 一 │李昌鎬兒童圍棋2 │  A   │輕鬆入門2卷         │
│ 二 │圍棋輕鬆入門（下│      │茶山出版社          │
│    │）              │      │                    │
├──┼────────┼───┼──────────┤
│ 一 │李昌鎬兒童圍棋1 │  A   │輕鬆入門2卷         │
│ 三 │圍棋輕鬆入門（上│      │茶山出版社          │
│    │）              │      │                    │
└──┴────────┴───┴──────────┘
